臺灣板橋地方法院刑事判決　　　　　　　95年度易字第2540號
公　訴　人　臺灣板橋地方法院檢察署檢察官
被　告　丁○○
　　　　　　　　（現於臺灣臺北看守所羈押中）
上列被告因詐欺案件，經檢察官提起公訴（９５年度偵字第１８
１３９號、第１２３００７號、第２７７１９號）；本院合議庭
裁定由受命法官獨任進行簡式審判程序審理，判決如下：
    主  文
丁○○共同意圖為自己不法之所有，以詐術使人將本人之物交付
，未遂，處有期徒刑陸月，如易科罰金以新臺幣壹仟元折算壹日
；扣案偽金項鍊壹條（淨重壹點零貳陸兩）沒收。
    事　實
一、丁○○因犯施用毒品案罪，經本院於民國（下同）９５年９
    月１９日，判處有期徒刑８ 月、緩刑５ 年確定。
二、丁○○未見悔悟，其與共犯甲○○、戊○○及丙○○（本院
    另結）等人，共同意圖為自己不法所有，基於詐欺取財犯意
    聯絡，於９５年７月２８日凌晨２時至３時間之某時，先由
    甲○○在戊○○位於臺北縣樹林市○○路４５巷１２弄７號
    ２樓住處，電邀丁○○前來，並交付偽金項鍊１條〔淨重壹
    點零貳陸兩〕予丁○○後，於同日上午４時４３分５９秒，
    甲○○以行動電話（門號0000000000號）撥打丙○○之行動電話（門號為0000000000號）相約在
    臺北縣樹林市○○街千歲廟口見面後，丁○○即搭乘由戊○○騎乘之機車前往會合，並於同日上午５時５分４９秒，由
    丁○○以戊○○之行動電話（門號為0000000000
    號）聯絡丙○○，並由丁○○交付該偽金項鍊予丙○○，委
    其於同日上午５時３０分許，至臺北縣樹林市○○街○段１
    １０號１樓之「市銀當舖」典當該偽金項鍊以換取現金。嗣
    於同日上午５時４５分許，「市銀當舖」現場負責人乙○○
    發現丙○○所欲典當之金飾重量有異，經以挫刀磨開發現金
    飾內顏色為銀色後，始知係偽金飾並報警處理而未遂。
三、案經乙○○訴由臺北縣政府警察局樹林分局移送臺灣板橋地
    方法院檢察署檢察官偵查起訴。
　　理　由
一、上揭犯罪事實業據被告丁○○坦承不諱（參見本院９６年１
    １月５日準備程序筆錄、簡式審判筆錄），核與告訴人乙○○指訴情節（參見９５年度偵字第１８１３９號卷第８頁至
    第１０頁）互核相符；復有「市銀當舖」證明書１紙、中華
    電信〔行動〕資料查詢３紙、遠傳電信股份有限公司門號客
    戶資料查詢回覆、臺灣大哥大資料查詢各１紙（附同上偵卷
    第５９頁至第６４頁）等足佐，另有扣案之偽金項鍊１條（
    淨重壹點零貳陸兩）可憑，堪認被告丁○○自白情節與事實
    相符，本件事證明確，被告丁○○犯行堪予認定。
二、核被告丁○○所為，係犯刑法第３３９條第３項、第１項之
    詐欺取財未遂罪；其與共犯甲○○、戊○○及丙○○間，就
    事實欄貳所示犯行，有犯意聯絡與行為分擔，為共同正犯；
    又其等已著手於詐欺行為之實行，惟尚未將所欲詐騙之財物
    移置其實力支配之下即為警所查獲，為未遂犯，依刑法第２
    ５條第２項規定減輕其刑；被告丁○○前曾犯事實欄一所示
    之罪，經法院判處有期徒刑捌月緩刑５年確定，此有臺灣高
    等法院被告前案紀錄表在卷足參；爰審酌被告丁○○之素行
    、犯罪動機、目的、手段、所生損害，暨其犯後態度等一切
    情狀，量處如主文所示之刑，並諭知如易科罰金之折算標準
    ，以資懲戒。另查被告丁○○本案犯行之犯罪時間雖係在９
    ６年４月２４日以前，惟其於本院審理期間，因傳拘未到，
    經本院於９６年３月９日以逃匿為由發布通緝，嗣於９６年
    ４月７日２３時５０分許在臺北縣新莊市○○路○段與鳳山
    街口為警因另案緝獲，有本院９６年３月９日９６年板院輔
    刑自科緝字第１８５號通緝書及臺北縣政府警察局新莊分局
    通緝案件報告書、筆錄，並有本院９６年４月１１日９６年
    板院輔刑自銷字第３１８號撤銷通緝書在卷可考；詎丁○○
    於本院審理期間，仍傳拘未到，再經本院於９６年６月８日
    以逃匿為由再次發布通緝，嗣於９６年１０月１８日５時許
    在桃園縣八德市○○街６００號前為警緝獲，有本院９６年
    板院輔刑自科緝字第４８２號通緝書及桃園縣政府警察局通
    緝案件移送書、筆錄，並有本院９６年１０月２４日９６年
    板院輔刑自銷字第９３９號撤銷通緝書在卷可考。依中華民
    國９６年罪犯減刑條例第５條之規定：「本條例施行前，經
    通緝而未於中華民國九十六年十二月三十一日以前自動歸案
    接受偵查、審判或執行者，不得依本條例減刑。」其尚不得
    依該條例減刑，於此敘明。
三、扣案偽金項鍊１條（淨重壹點零貳陸兩）係被告甲○○所有
    供丁○○等犯本罪所用之物，依刑法第３８條第１項第２款
    規定，宣告沒收之。
據上論斷，應依刑事訴訟法第２７３條之１第１項、第２９９條
第１項前段，刑法第２８條、第３３９條第３項、第１項、第２
５條第２項、第４１條第１項前段、第３８條第１項第２款，刑
法施行法第１條之１第１項、第２項前段，判決如主文。
本案經檢察官劉仕國到庭執行職務。
中　　華　　民　　國　　96　　年　　12　　月　　10　　日
                  刑事第一庭　法　官    陳福來
上正本證明與原本無異
如不服本判決，得於收受正本十日內提起上訴。
                              書記官   林兆嘉
中　　華　　民　　國　　97　　年　　1 　　月　　8 　　日
附錄本案論罪科刑法條全文：
刑法第三百三十九條
意圖為自己或第三人不法之所有，以詐術使人將本人或第三人之
物交付者，處5 年以下有期徒刑、拘役或科或併科1 千元以下罰
金。
以前項方法得財產上不法之利益或使第三人得之者，亦同。
前二項之未遂犯罰之。
